【裁判字號】    97,消債更,1563
【裁判日期】    980504
【裁判案由】    更生事件
【裁判全文】
臺灣板橋地方法院民事裁定          97年度消債更字第1563號
聲  請  人  甲○○原名蔡愉欣.
代  理  人  趙佑全律師
上列當事人因消費者債務清理事件聲請更生，本院裁定如下：
    主  文
聲請人甲○○自中華民國98年5月4日16時起開始更生程序。
命司法事務官進行本件更生程序。
    理  由
一、按債務人與金融機構協商成立者，不得聲請更生或清算。但
    因不可歸責於己之事由，致履行顯有重大困難者，不在此限
    ；次按法院開始更生程序之裁定，應載明其年、月、日、時
    ，並即時發生效力；又法院裁定開始更生或清算程序後，得
    命司法事務官進行更生或清算程序，消費者債務清理條例第
    151條第5項、第45條第1項、第16條第1項分別定有明文。
二、本件聲請意旨略以：聲請人目前債務總金額為新臺幣（下同
    ） 0000000元，有不能清償債務之虞，消費者債務清理條例
    施行前，曾於民國95年間依照中華民國銀行公會會員辦理消
    費金融案件無擔保債務協商機制，與最大債權金融機構台新
    國際商業銀行股份有限公司達成協商，雙方約定聲請人自95
    年6月起，分80期，利率 0.00%，每月10日以30644元依各債
    權銀行債權金額比例清償各項債務，至全部清償為止，而協
    商時聲請人任職於捷格企業股份有限公司，每月平均收入為
    32000 元，扣除前開協商款項後，聲請人所剩款項根本無法
    維持最低本生活標準，況因聲請人為家中長女，雖父親蔡國
    田平均每月收入約26500元，但因須負擔房屋貸款23430元、
    大妹因任職之旅行社倒閉，長期失業並無收入，大弟因罹患
    重大疾病，二弟服替代役中，故均無收入，致聲請人除負擔
    自己之日常生活費用外，尚須加上支付家庭生活費用等必要
    開銷，計其每月平均須支出16990 元之必要生活費用，前開
    協商條件已逾聲請人之能力，再聲請人於96年11月12日因公
    司景氣不好而失業，不得已於96年12月毀諾，聲請人毀諾實
    有不可歸責於己，致履行顯有重大困難之事由（見本院卷第
    5 至7 頁），而其無擔保或無優先權之債務總額未逾1200萬
    元，復未經法院裁定開始清算程序或宣告破產，依法自得聲
    請更生程序，懇請裁定開始更生等語。
三、查聲請人前開之主張，據其提出戶籍謄本（本院卷第22至23
    頁）、財團法人金融聯合徵信中心債權人清冊（本院卷第25
    至28頁）、協議書、無擔保債務還款計畫、財政部臺灣省北
    區國稅局綜合所得稅各類所得資料清單（本院卷第34至39頁
    ）、離職證明書（本院卷第41頁）、長庚紀念醫院診斷證明
    書、中華民國身心障礙手冊（本院卷第44至48頁）、勞工保
    險被保險人投保資料表（本院卷第87至99頁）及台新銀行98
    年3 月5 日函（本院卷第124 至129 頁）等附卷可證，是前
    開協商條件嚴苛，致使聲請人於繳交協商款項後，無法維持
    最低基本生活，且聲請人於96年12月失業等情，衡諸其情應
    認非可歸責於聲請人，聲請人主張毀諾具有不可歸責於己事
    由，自為合理，且本件又查無聲請人有消費者債務清理條例
    第6 條第3 項、第8 條或第46條各款所定駁回更生聲請之事
    由存在，則聲請人聲請更生，應屬有據，並依首開條文規定
    得命由司法事務官進行本件更生程序，爰裁定如主文。
中    華    民    國    98    年    5     月    4     日
                  民事第三庭    法      官  陳映如
上為正本係照原本作成
如不服本裁定，應於裁定送達後10日內，以書狀向本院提出抗告
，並繳納抗告費新臺幣1千元
中    華    民    國    98    年    5     月    4     日
                                書  記  官  李錦輝


司法院資訊處製作；財團法人民間司法改革基金會備份。
